臺灣臺南地方法院民事裁定　　　　　　　 100年度抗字第41號
抗　告　人　翁永祥
相　對　人　匯豐汽車股份有限公司
法定代理人　嚴凱泰
上列當事人間請求本票裁定強制執行事件，抗告人對於民國100
年5月5日本院100年度司票字第673號裁定提起抗告，本院裁定如
下：
    主  文
抗告駁回。
抗告程序費用新臺幣壹仟元由抗告人負擔。
    理  由
一、抗告意旨略以：本件裁定本票准許強制執行事件，相對人提
    出之本票係為押票，何來欠款之說。相對人陳述其於民國99
    年2月10日向抗告人提示支付新臺幣（下同）288,780元，尚
    餘11,220元未兌現等語，惟抗告人曾支付相對人288,780元
    相對人雖推誣證之嫌。原審未查而逕裁定准許對抗告人強制
    執行，爰對該裁定提起抗告，請求廢棄原裁定等語。
二、按稱本票者，謂發票人簽發一定之金額，於指定之到期日，
    由自己無條件支付與受款人或執票人之票據；執票人向本票
    發票人行使追索權時，得聲請法院裁定後強制執行，票據法
    第3條、第123條定有明文。又本票執票人依上開規定聲請法
    院裁定准許對發票人強制執行，係屬非訟事件，此項聲請之
    裁定，僅依非訟事件程序，就本票形式上之要件是否具備，
    以審查強制執行許可與否，並無確定實體上法律關係存否之
    效力，如發票人就票據債務之存否有爭執時，應由發票人提
    起確認之訴，以資解決（最高法院56年臺抗字第714號及57
    年臺抗字第76號判例要旨可資參照）。
三、經查：觀諸原審卷附相對人所提出載有免除作成拒絕證書之
    本票影本（下稱系爭本票），該本票發票人欄確有抗告人之
    簽名，且系爭本票票面已載明「本票」二字、金額、發票年
    、月、日及無條件擔任兌付等絕對必要記載事項，依系爭本
    票之記載形式上觀察，本票之應記載事項均記載齊備，並無
    票據無效之情形存在，因此，本院司法事務官依據相對人所
    提出本票為形式上判斷，而據以准許強制執行，其裁定並無
    違誤。抗告人主張系爭本票係為押票，何來欠款云云，顯屬
    無據。至於抗告人陳稱其曾支付相對人288,780元等語，然
    抗告人上揭抗告理由核係實體上之爭執，如抗告人就票據債
    務之存否有爭執時，應由抗告人參照前開最高法院裁判所示
    ，另行提起訴訟，以資解決，要非於本件非訟程序所得加以
    審究。從而，原審為許可強制執行之裁定，並無違誤。抗告
    意旨指摘原裁定不當，求為廢棄，為無理由，應予駁回。
四、按非訟事件，依法應由關係人負擔費用者，法院裁定命關係
    人負擔時，應一併確定其數額；非訟事件程序費用之負擔，
    有相對人者，準用民事訴訟法有關訴訟費用之規定，非訟事
    件法第24條第1項及同法第21條第2項分別定有明文。本件抗
    告既經駁回，依上開規定，本院應予確定訴訟費用額。查抗
    告人提起本件抗告，除繳納抗告費1,000元外，未有其他程
    序費用之支出。爰確定本件抗告程序費用額為1,000元，並
    命由抗告人負擔。
五、據上論結，本件抗告為無理由，依非訟事件法第46條、第21
    條第2項、第24條第1項，民事訴訟法第495條之1第1項、第4
    49條第1項、第95條、第78條，裁定如主文。
中    華    民    國  100    年    5    月    31    日
                        民事第二庭  法  官  高俊珊
以上正本證明與原本無異。
本裁定不得再抗告。
中    華    民    國   100    年    5     月    31    日
                                    書記官  蔡雅惠